臺灣臺中地方法院刑事判決　　　　　　　　　　　　九十三年度訴字第二九九二號
　　公　訴　人　臺灣臺中地方法院檢察署檢察官
　　被　　　告　甲○○
右列被告因違反毒品危害防制條例案件，經檢察官提起公訴（九十三年度毒偵字第四
二八三號），被告於準備程序中就被訴事實為有罪之陳述，本院合議庭裁定由受命法
官獨任進行簡式審判程序，判決如左：
    主  文
甲○○施用第一級毒品，累犯，處有期徒刑捌月，扣案之第一級毒品海洛因壹小包
、海洛因殘渣空袋肆個，均沒收銷燬之；又施用第二級毒品，累犯，處有期徒刑陸
月，扣案之第二級毒品安非他命參小包、安非他命殘渣袋壹個，均沒收銷燬之；另
扣案之安非他命吸食器壹組沒收。應執行有期徒刑壹年，扣案之第一級毒品海洛因
壹小包、海洛因殘渣空袋肆個、第二級毒品安非他命參小包、安非他命殘渣袋壹個
，均沒收銷燬之；另扣案之安非他命吸食器壹組沒收。
    事  實
一、甲○○曾於民國九十年間因犯贓物罪，經臺灣高等法院臺中分院於九十一年八月
    十四日以九十一年度上易字第一一四七號判處有期徒刑一年六月確定，於九十一
    年十月七日開始執行，於九十三年一月二十一日假釋出獄，於九十三年三月二十
    一日交付保護管束期滿執行完畢；其於九十年間因施用第一級毒品海洛因及第二
    級毒品安非他命案件，經本院裁定送觀察、勒戒後，認有繼續施用毒品之傾向，
    由本院以九十年度毒聲字第三七五一號裁定令入戒治處所施以強制戒治，屆滿三
    月時，其成效經評定為合格，再經本院認定無繼續戒治之必要，而以九十一年度
    毒聲字第九二七號裁定停止戒治，停止戒治期間付保護管束，至九十一年七月二
    十八日交付保護管束期滿，再由臺灣臺中地方法院檢察署檢察官於九十一年八月
    六日以九十一年度戒毒偵字第三四０號為不起訴處分確定。猶不知悔改，於上開
    強制戒治執行完畢後之五年內，復基於施用第一級毒品海洛因之犯意，於九十三
    年十月十八日，在台中縣潭子鄉○○村○○路七十九巷二十六號二樓，以將海洛
    因摻入香煙後點火吸食之方式，施用第一級毒品海洛因一次；又另行基於施用第
    二級毒品安非他命之犯意，亦於九十三年十月十八日，在上址，以將安非他命置
    於玻璃球內，燒烤後吸煙霧之方法，施用第二級毒品安非他命一次。嗣為警於九
    十三年十月二十日上午九時五十分許，在上址為警查獲，並扣得其所有之第一級
    毒品海洛因一小包、海洛因殘渣空袋四個、第二級毒品安非他命三小包、安非他
    命殘渣袋一個、安非他命吸食器一組等物。
二、案經臺中縣警察局豐原分局報請臺灣臺中地方法院檢察署檢察官偵查起訴。
    理  由
一、前揭事實，業據被告甲○○於本院簡式審判程序中供承明確，而被告於九十三年
    十月二十八為警查獲後所採集之尿液，經送請中山醫學大學附設醫院藥物濫用檢
    測中心檢驗結果，呈嗎啡及安非他命陽性反應，有該檢測中心九十三年十一月五
    日出具之檢驗報告一份可稽；並有被告所有之海洛因一小包、安非他命三小包【
    經送請法務部調查局鑑驗結果，確含海洛因及甲基安非他命成分，此有上開調查
    局九十四年一月二十六日調科壹字第一二００一四七八四號鑑定通知書一紙附卷
    可稽】，復有被告所有之海洛因殘渣空袋四個、安非他命殘渣袋一個及安非他命
    吸食器一組等物扣案可資佐證，足認被告之自白與事實相符，可堪採信。綜上所
    述，本件事證明確，被告上開犯行洵堪認定。
二、按海洛因、安非他命分別係毒品危害防制條例所定之第一級毒品、第二級毒品，
    不得非法施用。核被告甲○○所為，分別係犯毒品危害防制條例第十條第一項之
    施用第一級毒品罪及同條第二項之施用第二級毒品罪。查，被告為供施用第一級
    毒品海洛因及第二級毒品安非他命而分別持有各該級毒品之低度行為，應分別為
    施用第一級毒品海洛因及施用第二級毒品安非他命之高度行為所吸收，均不另論
    罪。又被告所犯上開二罪間，犯意各別，行為互殊，應予分論併罰。次查，被告
    於九十年間因犯贓物罪，經臺灣高等法院臺中分院於九十一年八月十四日以九十
    一年度上易字第一一四七號判處有期徒刑一年六月確定，於九十一年十月七日開
    始執行，於九十三年一月二十一日假釋出獄，於九十三年三月二十一日交付保護
    管束期滿執行完畢之事實，有臺灣臺中地方法院檢察署刑案資料查註紀錄表以及
    臺灣高等法院被告全國前案紀錄表各一份在卷可憑，其於有期徒刑執行完畢後五
    年內，再犯本件有期徒刑以上之罪，為累犯，應依刑法第四十七條規定，加重其
    刑。爰審酌被告前曾因施用毒品案件，經強制戒治後，仍不知戒除施用毒品之惡
    習，而無視於毒品對於自身健康之戕害及國家對於杜絕毒品犯罪之禁令，惟其施
    用毒品係屬自戕行為，犯罪手段尚屬平和，亦未因此而危害他人，所生損害尚非
    鉅大，且其於本院審理期間坦承犯行，態度尚稱良好，況且施用毒品者均有相當
    程度之成癮性及心理依賴，其犯罪心態與一般刑事犯罪之本質並不相同，應側重
    適當之醫學治療及心理矯治為宜等一切情狀，分別量處如主文所示之刑，並定其
    應執行之刑。
三、扣案之海洛因一小包、安非他命三小包，為查獲之毒品，及扣案之海洛因殘渣空
    袋四個、安非他命殘渣袋一個，因殘留之海洛因、安非他命難予空袋以分離，應
    全部視為查獲之毒品，均應依毒品危害防制條例第十八條第一項前段之規定，予
    以宣告沒收銷燬之；另扣案之安非他命吸食器一組，係被告所有，且供其施用第
    二級毒品安非他命所用之物等情，業據被告供承在卷，應依刑法第三十八條第一
    項第二款規定，予以宣告沒收。
四、據上論斷，應依刑事訴訟法第二百七十三條之一第一項、第二百九十九條第一項
    前段，毒品危害防制條例第十條第一項、第二項、第十八條第一項前段，刑法第
    十一條、第四十七條、第五十一條第五款、第三十八條第一項第二款，判決如主
    文。
本案經檢察官乙○○到庭執行職務。
中    華    民    國      九十四      年       三      月   三十一    日
                                臺灣臺中地方法院刑事第九庭
                                      法  官  曾  佩  琦
右正本證明與原本無異。
如不服本判決，應於判決送達後十日內向本院提出上訴狀，上訴於臺灣高等法院臺中
分院( 須附繕本 )。
                                      書記官
中    華    民    國      九十四      年       三      月   三十一    日
附錄本案論罪科刑法條：
【毒品危害防制條例第十條】
  施用第一級毒品者，處六月以上五年以下有期徒刑。
  施用第二級毒品者，處三年以下有期徒刑。
